臺灣板橋地方法院刑事判決　　　　　　　　　　　　　九十一年度易字第五四一號
　　公　訴　人　臺灣板橋地方法院檢察署檢察官
　　被　　　告　乙○○
右列被告因傷害案件，經檢察官提起公訴（九十一年度偵字第一二三八號），本院判
決如左：
    主  文
乙○○傷害人之身體，處罰金壹仟元，如易服勞役以佰元折算壹日。
    事  實
一、乙○○與丁○○係分別住於臺北縣三峽鎮○○街二十八巷一號五樓及同街巷三號
    五樓之同樓層鄰居，二人平日相處不睦，經常因細故口角發生爭吵，乙○○及其
    妻己○○前於民國八十九年間，並曾與丁○○間互有傷害及妨害名譽等刑事訴訟
    糾紛。迨九十年五月八日上午六時三十分許，乙○○與丁○○二人又在其上址住
    處，因細故口角爭吵，進而相互拉扯，詎乙○○可預見與丁○○肢體拉扯中，將
    傷及丁○○身體，仍不違背其本意，基於傷害之不確定故意，在爭吵中與丁○○
    相互拉扯，致丁○○受有右額瘀傷約三乘三公分、左前臂瘀傷約八乘三公分、背
    部擦傷約十二乘八公分、右肘瘀傷約二乘二公分、右手瘀傷約四乘四公分、前胸
    擦傷約五乘三公分等傷害。
二、案經丁○○告訴及臺北縣警察局三峽分局報請臺灣板橋地方法院檢察署檢察官偵
    查起訴。
    理  由
一、訊據被告乙○○固不否認有於上揭時地與告訴人丁○○口角爭吵之事實，惟矢口
    否認有傷害告訴人之犯行，辯稱：當天告訴人看到伊回來，就出口罵伊三字經，
    伊只回話說告訴人頭腦有問題，告訴人就打電話報警說伊打他，之後警察來了看
    沒什麼事，伊太太就將伊拉回家，不知告訴人身上的傷是如何來的云云。經查：
    （一）被告有於右揭時地與告訴人口角爭吵拉扯之情，業據告訴人指訴歷歷，核
          與證人即告訴人之母丙○○○於本院審理時證稱：「當天我孫子要去上學
          ，被告就在我家門口大喊大叫，我就跟他說我孫子要上學，我孫子就去上
          學，之後被告又跑來我家門口大喊大叫，我女兒就和被告拉來拉去，‧‧
          ‧‧。」等語情節相符，且告訴人於案發當日受有上揭傷害，亦有行政院
          衛生署桃園醫院出具之診斷證明書影本一紙及該院檢送之告訴人於九十年
          五月八日門診病歷資料影本一份附卷可稽，況被告於警訊曾供稱：當時伊
          與告訴人有爭吵，告訴人先打伊，並且罵伊全家，伊就用手將告訴人撥開
          ，而告訴人就用水瓢打伊等語情節（見偵查卷二頁反面），足見被告於案
          發當日確有口角爭吵，並有肢體上之接觸拉扯，是被告上開所辯並未與告
          訴人肢體接觸之情云云，顯有不實，堪認被告於案發當日應有因口角爭吵
          而與告訴人間有相互拉扯行為，衡諸常情兩人因爭吵相互拉扯，顯難避免
          傷及對方身體，此為被告所能預見，而被告仍與告訴人肢體接觸相互拉扯
          ，難謂其無傷害告訴人之不確定故意。
    （二）至證人即案發當日前往處理之警員甲○○雖陳報並到庭證稱：伊至現場處
          理時未發現有人打架情事，為丁○○與乙○○發生口角爭執事故，到場時
          二人還在互罵，經詢問雙方當時沒人受傷，丁○○說是乙○○敲伊門，沒
          有毆打她，後來乙○○太太將他拉進屋內，伊與同事看沒事就離開，之後
          丁○○沒有去報案，經查乙○○與丁○○係鄰居，平日相處不佳，經常無
          故爭吵口角，而丁○○本身有憂鬱症，經常懷疑有人要毆打她，對她不利
          ，當時伊曾詢問丁○○需否警方協助，但丁○○沒有反應，亦不表示任何
          意見，事後丁○○因憂鬱症發作被送至療養院療養，而無法製作筆錄等語
          情節，有臺北縣政府警察局三峽分局九十一年四月二日峽警刑字第○九一
          ○○○五八七三號函檢送員警處理報告一份及本院九十一年四月二十三日
          訊問筆錄在卷可稽。然除上述理由外，告訴人及證人丙○○○就警員吳宜
          哲上開證述均指稱：警察是打完架之後才到現場，根本沒看到事情經過等
          語（見本院九十一年四月二十三日訊問筆錄），且觀諸告訴人診斷證明書
          所載傷勢，均係輕微之瘀傷、擦傷，易為人所忽見，又經本院調閱告訴人
          於臺北市立療養院就診之病歷資料觀之，告訴人於九十年九月二十五日因
          近來情緒異常暴躁，經常與人發生爭吵，而經其弟戊○○送醫觀察治療，
          然經醫師觀察結果，告訴人除情緒易怒不合作、與人爭吵、有挑釁行為外
          ，其一般智識尚屬正常，並無精神病明顯症狀，亦無自傷行為，此有臺北
          市立療養院病歷影本資料在卷可參，是上開警員甲○○證述之情節，尚不
          足以完全排除證明被告確無因拉扯而傷害告訴人身體之情，自難據以為被
          告有利之認定。另證人即被告之妻己○○雖於本院九十一年四月二十三日
          審理時亦證稱：「我先生當天早上六點多才回來，當時我先生有喝一點酒
          ，對面的住戶丁○○就在罵一些難聽的話，我不知道我先生有無去敲告訴
          人的門，我只聽到告訴人在罵我先生，我就出去看到我先生和丁○○在對
          罵，我把我先生拉進屋內，我就把門關起來，我先生就沒有再出去了，我
          先生就去睡覺。我不知道丁○○如何會受傷。」等語，然按其證述情節，
          亦不能完全排除被告被其拉進屋之前，已與告訴人爭吵拉扯而傷害告訴人
          ，況證人己○○係被告之妻，且亦曾於八十九年間因與告訴人爭吵拉扯而
          互告傷害，是其證言亦有迴護偏頗之虞，尚難遽為有利被告之採信。
    （三）至告訴人指訴被告係將其拉進被告屋內，壓在地上拳打腳踢加以毆打致傷
          云云，然此僅係告訴人片面之指訴，且所述拳打腳踢毆打情節與其診斷證
          明書所示輕微之瘀傷、擦傷情狀不符，故告訴人此指述告訴人係故意以拳
          打腳踢毆打伊之情節，亦不足盡信。
    綜上所述，堪認被告係因與告訴人爭吵拉扯中，基於不確定之故意傷害告訴人身
    體，被告上開所辯，應係飾卸之詞，自不足採。是本件事證已甚明確，被告犯行
    堪以認定。
二、核被告乙○○傷害告訴人之身體，所為係犯刑法第二百七十七條第一項之傷害罪
    。爰審酌被告與告訴人相互爭吵多年之緣由、犯罪之動機、目的、手段、傷害情
    節之輕重程度、對告訴人所生危害、犯後態度等一切情狀，量處如主文所示之刑
    ，並諭知易服勞役之折算標準，以資懲儆誡惕。
據上論斷，應依刑事訴訟法第二百九十九條第一項前段，刑法第二百七十七條第一項
、第四十二條第二項，罰金罰鍰提高標準條例第一條前段、第二條，判決如主文。
本案經檢察官蘇揚旭到庭執行職務
中      華      民      國    九十一    年      五      月    三十一    日
                                      臺灣板橋地方法院刑事第六庭
                                          法  官  彭  全  曄
右正本證明與原本無異
如不服本判決應於送達後十日內向本院提出上訴狀
                                          書記官  梁  宜  庭
中      華      民      國    九十一    年      六      月      三      日
附錄本案論罪科刑法條全文：
刑法第二百七十七條
傷害人之身體或健康者，處三年以下有期徒刑，拘役或一千元以下罰金。
犯前項之罪，因而致人於死者，處無期徒或七年以上有期徒刑；致重傷者，處三年以
上十年以下有期徒刑。
